【裁判字號】    98,易,2285
【裁判日期】    981130
【裁判案由】    竊盜
【裁判全文】
臺灣板橋地方法院刑事判決              98年度易字第2285號
公  訴  人  臺灣板橋地方法院檢察署檢察官
被      告  甲○○
                  （現另案在臺灣臺北監獄臺北分監執行中）
上列被告因竊盜案件，經檢察官提起公訴（98年度偵字第12099
號、第13474 號），本院判決如下：
    主  文
甲○○竊盜，處有期徒刑陸月，如易科罰金，以新臺幣壹仟元折
算壹日。又竊盜，處有期徒刑肆月，如易科罰金，以新臺幣壹仟
元折算壹日。又竊盜，處有期徒刑肆月，如易科罰金，以新臺幣
壹仟元折算壹日。又竊盜，處有期徒刑陸月，如易科罰金，以新
臺幣壹仟元折算壹日。應執行有期徒刑壹年陸月，如易科罰金，
以新臺幣壹仟元折算壹日。
    事  實
一、甲○○意圖為自己不法之所有，而分別為下列竊盜犯行：(一)
    、於民國98年3 月27日7 時40分許，在臺北縣中和市○○路
    157 號前，徒手竊取丁○○所有，置放在車牌號碼PNE-871
    號重型機車置物箱內之皮包1 個（內含公司資料表單1 份、
    手機1 具、現金新臺幣【下同】6 萬元等物），得手後隨即
    騎乘甲○○所有車牌號碼N38-052 號重型機車逃離現場；(二)
    、於98年4 月2 日19時2 分許，在臺北縣土城市○○路○ 段
    166 號前，徒手竊取陳翠諒所有，置放在車牌號碼WTO-691
    號重型機車置物箱內之皮夾1 個（內含國民身分證、駕照、
    行照、信用卡各1 張、金融卡4 張、現金4000元等物），得
    手後隨即騎乘上開機車逃離現場；(三)、於98年4 月20日19時
    15分許，在臺北縣土城市○○街11號前，徒手竊取乙○○所
    有，置放在車牌號碼N97-859 號重型機車置物箱內之財物（
    包含信用卡3 張、金融卡4 張、行照、駕照、健保卡、國民
    身分證各1 張、悠遊卡2 張、消費券1 萬800 元、現金1 萬
    4000元、手機1 支、K 金項鍊玉佩1 條等物），得手後隨即
    騎乘上開機車逃離現場；(四)、於98年4 月24日7 時10分許，
    在臺北縣土城市○○路○ 段62號前，徒手打開丙○○所有之
    自用小客車駕駛座旁之車門，竊取丙○○所有，置放在車內
    排檔桿附近之皮包1 個（內含鑽石戒指1 個、鑽石耳環3 組
    、中獎的統一發票40張、存摺3 本、信用卡2 張、印章1 個
    等物），得手後驚動位於車內副駕駛座休息之丙○○女兒王
    ○○（83年3 月生），王○○欲取回失物未果後下車追趕，
    惟仍由甲○○騎乘上開機車逃離現場。嗣經警循線查獲，始
    悉上情。
二、案經乙○○、丙○○訴由臺北縣政府警察局土城分局、丁○○訴由臺北縣政府警察局中和第一分局分別移送臺灣板橋地
    方法院檢察署檢察官偵查後起訴。
    理  由
一、本判決下列所引用認定犯罪事實之證據，並無證據證明係公
    務員違背法定程序所取得，且當事人於本院準備程序及審判
    期日時對於證據能力均未予爭執，且迄至言詞辯論終結前亦
    未再聲明異議，本院審酌各該證據取得或作成時之一切情況
    ，並無違法、不當或不宜作為證據之情事，依刑事訴訟法第
    158 條之4 反面解釋及同法第159 條之5 第1 項規定意旨，
    自均得作為證據，合先敘明。
二、上揭犯罪事實一(二)、(三)之部分，迭據被告甲○○於警詢時、
    偵查中、本院準備程序及本院審理時均自白不諱，與證人即
    被害人陳翠諒、證人即告訴人乙○○於警詢時之指證情節互
    核相符。上揭犯罪事實一(一)、(四)之部分，業據被告於本院審
    理時均自白不諱，併據證人即告訴人丁○○、丙○○於警詢
    時均指訴綦詳，於偵查中及本院審理時均結證明確，亦據證
    人王○○於本院審理時證述在卷，並有贓物認領保管單1 紙
    及監視錄影翻拍照片28張在卷可稽。至就犯罪事實一(四)之部
    分，證人王○○固於本院審理時證稱：被告開車門時，伊就
    已經醒了，伊直覺把皮包拉住，被告就跟伊搶皮包，但伊力
    氣太小了，皮包就被被告搶走等語（見本院卷宗第46頁反面
    ）。惟此部分證述內容為被告所堅決否認，辯稱：伊開車門
    拿到那個皮包後，證人王○○才驚覺到，打開眼睛看到伊，
    伊並沒有感覺與證人王○○發生拉扯等語（見本院卷宗第47
    頁）。且觀諸證人王○○復於本院審理時證稱：被告一打開
    車門就去拿皮包，伊看到被告伸手去拿皮包，伊也趕快伸手
    去拿皮包，被告拿了就跑，伊抓不住等語（見本院卷宗第47
    頁）。是以被告與證人王○○究係何人先拿住皮包乙節，已
    屬有疑，復查無其他積極證據足以證明被告有搶奪告訴人丙○○皮包之犯行，基於「罪證有疑，利於被告」之證據法則
    ，因認被告係竊取告訴人丙○○之皮包。從而，被告上開任
    意性之自白均與事實相符，堪予採信。本案事證明確，被告
    4 次竊盜犯行洵堪認定，應依法論科。
三、核被告犯罪事實一(一)、(二)、(三)、(四)所為，均係犯刑法第320
    條第1 項之竊盜罪。被告上開4 次犯行間，犯意各別，行為
    分殊，應予分論併罰。爰審酌被告曾有竊盜等前科（見卷附
    臺灣高等法院被告前案紀錄表），仍不知悔改，不思正道取
    財，竟圖不勞而獲，漠視法令之禁制而4 次竊取他人財物，
    破壞社會秩序及他人財產安全，被告雖就上開4 次竊盜犯行
    均坦承不諱，惟就犯罪事實一(一)、(四)之部分，係於本院針對
    證人進行交互詰問後，始承認此部分犯行，已然耗費司法資
    源，且未將竊取之財物完全歸還告訴人及被告人，顯見尚非
    完全悔悟，復參酌4 次竊取之財物價值各有不同，兼衡被告
    之品行、生活狀況、智識程度、犯罪之動機、目的、手段、
    犯罪後之態度等一切情狀，各量處如主文所示之刑，並均諭
    知易科罰金之折算標準及定其應執行之刑。復按司法院大法
    官會議釋字第662 號解釋意旨謂：「中華民國94年2 月2 日
    修正公布之現行刑法第41條第2 項，關於數罪併罰，數宣告
    刑均得易科罰金，而定應執行刑之刑逾6 個月者，排除適用
    同條第1 項得易科罰金之規定部分，與憲法第23條規定有違
    ，並與本院釋字第366 號解釋意旨不符，應自本解釋公布之
    日起失其效力。」是以本件既屬數罪併罰之案件，且數宣告
    刑均得易科罰金，縱所定應執行之刑超過6 月，依司法院釋
    字第366 號、662 號解釋意旨，仍得易科罰金，併此敘明。
據上論斷，應依刑事訴訟法第299 條第1 項前段，刑法第320 條
第1 項、第41條第1 項前段、第51條第5 款，刑法施行法第1 條
之1 第1 項、第2 項前段，判決如主文。
本案經檢察官張世聰到庭執行職務。
中    華    民    國    98    年    11    月    30    日
                  刑事第九庭審判長法  官  白光華
                                  法  官  楊志雄
                                  法  官  賴彥魁
上列正本證明與原本無異。
如不服本判決，應於判決送達後10日內，向本院提出上訴書狀，
並應敘述具體理由；其未敘述上訴理由者，應於上訴期間屆滿後
20日內向本院補提理由書（均須按他造當事人之人數附繕本），
「切勿逕送上級法院」。
                                  書記官  楊文祥
中    華    民    國    98    年    11    月    30    日
附錄本案論罪科刑法條全文：
中華民國刑法第320 條
意圖為自己或第三人不法之所有，而竊取他人之動產者，為竊盜
罪，處5 年以下有期徒刑、拘役或500 元以下罰金。
意圖為自己或第三人不法之利益，而竊佔他人之不動產者，依前
項之規定處斷。
前2 項之未遂犯罰之。


司法院資訊處製作；財團法人民間司法改革基金會備份。
